【裁判字號】    91,聲,1231
【裁判日期】    920221
【裁判案由】    
【裁判全文】
臺灣桃園地方法院民事裁定  九十一年度聲字第一二三一號
    聲  請  人  庚○○
    送達代收人  午○○
    相  對  人  辰○○
    相  對  人  巳○○
    相  對  人  己○○
    相  對  人  戊○○
    相  對  人  甲○○
    相  對  人  丁○○
    相  對  人  乙○○
    相  對  人  壬○○
    相  對  人  丑○○
    相  對  人  寅○○
    相  對  人  卯○
    相  對  人  癸○○
    法定代理人  子○○
    相  對  人  辛○○
    相  對  人  丙○○
右聲請人聲請返還擔保金事件，本院裁定如左：
    主      文
本院九十年度存字第二九二七號提存事件聲請人所提存之擔保金新台幣貳佰捌拾萬肆
仟柒佰陸拾元，准予返還。
聲請程序費用由相對人負擔。
    理      由
一、按訴訟終結後，供擔保人證明已定二十日以上之期間，催告受擔保利益人行使權
    利而未行使者，法院應依供擔保人之聲請，以裁定命返還其提存物，民事訴訟法
    第一百零四條第一項第二款定有明文。另依同法第一百零六條，前開規定於其他
    依法令供訴訟上之擔保者準用之。其立法意旨不外在求發還擔保物程序之簡捷，
    俾法院早日結案，條文所謂「訴訟終結」宜從廣義解釋，包括執行程序終結在內
    ，債權人如撤回假扣押執行之聲請及聲請撤銷假扣押之裁定，並定二十日以上之
    期間催告受擔保利益人行使權利而未行使者，法院即可依民事訴訟法第一百零六
    條準用該條款之規定，裁定准許債權人領回擔保物。
二、本件聲請意旨略以：聲請人前遵本院九十年度全字第五二三四號民事裁定提供如
    主文所示之擔保金在案，並以鈞院九十年度存字第二九二七號提存事件提存在案
    ，查本案業已經撤銷假處分裁定及撤回假處分之執行，並以桃園郵局存證信函第
    二六六二號催告相對人二十一日內行使權利，至今相對人逾期多時均未行使權利
    ，為此，聲請人爰依民事訴訟法第一百零四條第一項第二款之規定，請求返還等
    語，並提出提存書、撤銷假處分裁定、確定證明書、存證信函、掛號郵件收件回
    執等為證。
三、經查：聲請人主張其為保全對相對人之移轉所有權登記事件，乃遵本院九十年度
    全字第五二三四號假處分裁定，以九十年度存字第二九二七號提存事件提供如主
    文所示之擔保金後，對於相對人之財產予以假處分，嗣後聲請人業已聲請撤銷假
    處分裁定及撤回假處分之執行，並以桃園郵局存證信函第二六六二號催告相對人
    二十一日內行使權利，相對人迄今均未對於聲請人行使權利等事實，業經本院職
    權調取本院九十年度全字第五二三四號、九十年度存字第二九二七號、九十年度
    全聲字第三０七號、九十一年度全聲字第二六七號、九十一年度全聲字第二一一
    號民事卷核對屬實，並有聲請人提出之存證信函及存證信函回證原本附卷可查，
    再本院職權函查相對人並未於聲請人所在地管轄法院即臺灣板橋地方法院提起任
    何損害賠償訴訟，此有該院九十二年一月二十七日、同年月二十八日所發之函文
    各一紙附卷可查，並相對人亦無對聲請人提起任何損害賠償訴訟繫屬本院，有本
    院民事科查詢簡答表二紙附卷足憑，自堪信為真實。從而，聲請人爰依民事訴訟
    法第一百零四條第一項第二款之規定聲請返還擔保金，自無不合，應予准許。
四、依民事訴訟法第九十五條、第七十八條、第八十五條第一項前段裁定如主文。
中      華      民      國    九十二    年      二      月    二十一    日
                                     臺灣桃園地方法院民事第一庭
~B法      官  田玉芬
右為正本係照原本作成
如對本裁定抗告須於裁定送達後十日內向本院提出抗告狀
中      華      民      國    九十二    年      二      月    二十七    日
~B法院書記官  羅文


司法院資訊處製作；財團法人民間司法改革基金會備份。
